臺灣臺南地方法院刑事判決
111年度易字第573號
公  訴  人  臺灣臺南地方檢察署檢察官
被      告  吳昀芷




上列被告因詐欺案件，經檢察官追加起訴（111年度營偵字第115
3號），本院判決如下：
    主  文
本件公訴不受理。
    理  由
一、追加起訴意旨詳如附件臺灣臺南地方檢察署檢察官追加起訴
    書所載。
二、按於第一審辯論終結前，得就與本案相牽連之犯罪或本罪之
    誣告罪，追加起訴，刑事訴訟法第265條第1項定有明文。次
    按起訴之程序違背規定者，應諭知不受理之判決，並得不經
    言詞辯論為之，同法第303條第1款、第307條亦分別定有明
    文。又刑事訴訟法第265條之追加起訴，限於在第一審辯論
    終結前為之，俾與原起訴案件合併審判，以收訴訟經濟之效
    ，如係在第一審辯論終結後始行提出追加者，則於法未合，
    其追加起訴之程序顯屬違背規定，自應諭知不受理之判決（
    最高法院100年度台非字第107號、95年度台上字第5401號判
    決意旨參照）。
三、經查，檢察官係以被告吳昀芷所涉詐欺案件，與被告所涉本
    院110年度易字第1154號詐欺案件，為一人犯數罪之相牽連
    案件，而依刑事訴訟法第265條第1項規定向本院追加起訴，
    並於111年5月23日繫屬本院，此有臺灣臺南地方檢察署111
    年5月23日南檢文誠111營偵1153字第1119035793號函及其上
    本院收狀戳章1份附卷可佐。然本院110年度易字第1154號詐
    欺案件，業經本院於111年5月12日辯論終結，並定於同年6
    月9日宣判，有該案卷宗可資查考，是本件檢察官係於本院1
    10年度易字第1154號案件辯論終結後，始追加起訴，揆諸上
    開說明，其追加起訴之程序自屬違背規定，爰不經言詞辯論
    ，逕為諭知不受理之判決。
本案經檢察官廖羽羚追加起訴。
中　　華　　民　　國　　111 　年　　6 　　月　　9 　　日
                  刑事第七庭   審判長法　官  黃琴媛
                                     法  官  孫淑玉
                                     法  官  吳彥慧
以上正本證明與原本無異。
如不服本判決應於收受本判決後20日內向本院提出上訴書狀，並
應敘述具體理由。其未敘述上訴理由者，應於上訴期間屆滿後20
日內向本院補提理由書狀（均須按他造當事人之人數附繕本）「
切勿逕送上級法院」。 
　　　　　　　　　　　　　　　　　   書記官  張儷瓊
中　　華　　民　　國　　111 　年　　6 　　月　　10　　日
附件：
臺灣臺南地方檢察署檢察官追加起訴書
                                   111年度營偵字第1153號
　　被　　　告　吳昀芷　女　64歲（民國00年0月00日生）
　　　　　　　　　　　　住臺南市○○區○○里○○00號
　　　　　　　　　　　（現於法務部○○○○○○○○羈押中
　　　　　　　　　　　　）
　　　　　　　　　　　　國民身分證統一編號：Z000000000號
上列被告因詐欺等案件，前經本署檢察官提起公訴，現由貴院（
成）股以110年度易字第1154號案件審理中，茲再將其相牽連之
詐欺案件追加起訴如下：
    　　犯 罪 事 實
一、吳昀芷前因詐欺案件，經臺灣高雄地方法院以99年度易緝字
    第163號判處有期徒刑3月、3月確定。另因竊盜及偽造有價
    證券案件，經臺灣高等法院高雄分院以101年度上訴字1161
    號判處3年2月、2月，經上訴後由最高法院以102年度台上字
    915號判決駁回確定，上開刑期經合併定應執行有期徒刑3年
    6月確定，於民國105年1月22日縮短刑期假釋出監並付保護
    管束，於106年1月26日保護管束期滿，視為執行完畢。詎仍
    不知悔改，明知己無清償債務能力與意願，竟意圖為自己不
    法之所有，基於詐欺取財之犯意，自109年10月16日起至同
    年11月13日間，接續向黃純潔詐稱：其兒子在美國生病急需
    治療、美國房屋內保險箱需開鎖費及支付比特幣交易平台手
    續費需借款云云，致黃純潔陷於錯誤，而於附表編號1-12所
    示時、地，交付或轉帳附表所示金額，共計新臺幣27萬185
    元與吳昀芷，嗣因吳昀芷不知去向，黃純潔發覺有異，報警
    處理，因而查知上情。
二、案經黃純潔訴由嘉義市政府警察局第一分局報請臺灣嘉義地
    方檢察署陳請臺灣高等檢察署臺南檢察分署檢察長令轉本署
    偵辦。
　　　　證 據 並 所 犯 法 條
一、證據清單暨待證事實
編號 證據名稱 待證事實 1 被告吳昀芷於偵訊時之供述。 坦承於附表編號1-12所示時、地，以其兒子在美國生病急需治療、美國房屋內保險箱需開鎖費及支付比特幣交易平台手續費等理由向告訴人黃純潔借款，迄今尚未還款等事實。 2 證人即告訴人黃純潔於警詢時及偵查中之指訴（未具結）。 證明被告全部犯罪事實。 3 存摺影本5張、手機截圖照片10張【警卷第12-17頁】、比特幣錢包明細截圖照片22張【警卷第37-42頁】 證明告訴人有於附表編號1-12所示時間、地點，交付附表編號1-12所示款項與被告之事實。 4 被告與告訴人LINE對話紀錄截圖照片75張【警卷第37-42頁】、翻拍照片13張【嘉義偵緝卷第87-99頁】 被告以LINE暱稱「Duty's Sun」傳送訊息，向告訴人施用犯罪事實所載之詐術之事實。 5 告訴人提供之手機翻拍照片與手寫說明1份【嘉義偵緝卷第129-164頁】、臺灣臺南地方法院110年度易字第1154號準備程序筆錄 證明被告向告訴人借款之原因不實在，且被告有以相同手法詐騙其他身分不詳之網友「鑫仔」、「我AZ我康復」之事實。 
二、訊據被告矢口否認上揭犯行：辯稱，就跟告訴人借錢而已，
    沒有其他人因為相同理由借錢給我，我有錢可以還告訴人，
    但我不知道她家在哪裡云云，經查：
(一)、觀諸證據清單編號4對話紀錄，被告向告訴人稱：其保險
      箱內有超過500萬美元現金、其在美國拉斯維加斯房子門
      鎖遭到破壞，倘若告訴人轉帳價值1,700美元之比特幣支
      付鎖匠開鎖費用，其要給告訴人1,500萬歐元云云，倘若
      被告真有如此鉅額財富，何須向告訴人陸續借款如附表編
      號1-12所示金額，足證被告有向告訴人施用上開詐術。
(二)、觀諸證據清單編號5手機翻拍照片，身分不詳之網友「鑫
      仔」、「我AZ我康復」均因為相同理由借款與被告，並且
      均有收到被告所述其兒子在美國生病相關照片；又被告向
      「鑫仔」稱律師在臺灣被開槍云云，復在臺灣臺南地方法
      院110年度易字第1154號準備程序中，供稱「林肯律師」
      出車禍云云，堪認被告之說詞反覆，顯非事實。
(三)、被告於偵查中自陳有去過告訴人娘家云云，其辯稱不知道
      告訴人住處，無法還款，顯然無稽。綜上所述，被告辯解
      不足採信，其犯嫌堪以認定。
三、核被告所為，係犯刑法第339條第1項之詐欺取財罪嫌。被告
    於附表編號1-12所示時、地，接續以上開理由向告訴人詐取
    財物之行為，係於密切接近時間及同地實施，侵害同一告訴
    人之財產法益，各行為之獨立性極為薄弱，依一般社會健全
    觀念，在時間差距上，難以強行分開，應視為數個舉動之接
    續施行，合於包括之一行為予以評價，屬接續犯，請論以一
    罪。被告向告訴人詐得之款項，為其犯罪所得，請依刑法第
    38條之1第1項規定宣告沒收之，如全部或一部不能沒收或不
    宜執行沒收時，請依同條第3項規定追徵其價額。
四、追加起訴理由：按「於第一審辯論終結前，得就與本案相牽
    連之犯罪或本罪之誣告罪，追加起訴」，又「有左列情形之
    一者，為相牽連之案件：一、一人犯數罪者。二、數人共犯
    一罪或數罪者。三、數人同時在同一處所各別犯罪者。四、
    犯與本罪有關係之藏匿人犯、湮滅證據、偽證、贓物各罪者
    」，刑事訴訟法第265條第1項、第7條分別定有明文。被告
    前因詐欺案件，經本署檢察官於110年12月1日以110年度偵
    緝字640號案件提起公訴，現由貴院成股以110年度易字第11
    54號案件審理中，有起訴書、刑案資料查註紀錄表各1份在
    卷可參，本件與上開案件，同為被告所犯，為一人犯數罪，
    爰於第一審言詞辯論終結前追加起訴。
五、依刑事訴訟法第265條第1項追加起訴。
　　此　致
臺灣臺南地方法院
中　　華　　民　　國　 111　　年　　5 　　月　　13　　日
　　　　　　　　　　　　　　　檢察官　 廖 羽 羚
本件證明與原本無異
中　　華　　民　　國　 111　　年　　5 　　月　　18　　日
                              書記官   蔡 素 雅
附錄本案所犯法條全文
中華民國刑法第339條
意圖為自己或第三人不法之所有，以詐術使人將本人或第三人之
物交付者，處 5 年以下有期徒刑、拘役或科或併科 50 萬元以
下罰金。
以前項方法得財產上不法之利益或使第三人得之者，亦同。
前二項之未遂犯罰之。

附表
編號 時間 地點 方式 金額（新臺幣） 1 109年10月16日 嘉義市○區○○路000號萊爾富超商前 現金 2萬5,000元 2 109年10月17日 嘉義市○區○○路000號彰化銀行前 現金 8,000元 3 109年10月19日 臺南市○○區○○路00號前台灣企銀前 現金 2萬元 4 109年10月21日 不詳 轉帳至比特幣電子錢包 1萬500元 5 109年10月23日 不詳 現金 3萬元 6 109年10月28日13時1分 不詳 轉帳至比特幣電子錢包 1萬2,147元 7 109年10月29日16時55分 不詳 轉帳至比特幣電子錢包 2萬1,398元 8 109年10月30日10時8分 不詳 轉帳至比特幣電子錢包 8,720元 9 109年10月31日22時30分 臺北市士林夜市附近之萊爾富超商 轉帳至比特幣電子錢包 1萬8,340元 10 109年11月2日13時54分 不詳 轉帳至比特幣電子錢包 6,080元 11 109年11月5日 臺南市○○區○○路00號台灣企銀前 現金 3萬元 12 109年11月13日 臺南市○○區○○路0號之18南亞汽車貸款前 現金 8萬元